臺灣基隆地方法院小額民事判決
111年度基小字第2491號
原      告  裕邦信用管理顧問股份有限公司


法定代理人  陳載霆  
訴訟代理人  江雅鳳  
被      告  江鈺貴  

上列當事人間請求給付電信費事件，本院於111年11月3日言詞辯
論終結，判決如下：
    主      文
被告應給付原告新臺幣貳萬肆仟參佰捌拾玖元，及其中新臺幣參
仟貳佰壹拾捌元自民國一百一十一年十月八日起至清償日止，按
週年利率百分之五計算之利息。
訴訟費用新臺幣壹仟元由被告負擔。
本判決得假執行；但被告如以新臺幣貳萬肆仟參佰捌拾玖元預供
擔保，得免為假執行。
    事實及理由
一、原告主張：被告於民國103年3月1日、103年6月16日向台灣
    之星電信股份有限公司（更名前為威寶電信股份有限公司，
    下稱台灣之星公司）申辦門號為0000000000、0000000000（
    下稱系爭門號）之行動電話服務，積欠電信費及提前終止契
    約之專案補貼款合計新臺幣（下同）2萬4,389元，經台灣之
    星公司將其對被告之上開債權讓與原告，並已通知被告，為
    此以起訴狀繕本送達，再度為債權讓與之通知，依行動通信
    業務服務契約及債權讓與之法律關係，請求被告給付電信費
    等語。並聲明：被告應給付原告2萬4,389元，及其中3,218
    元自起訴狀繕本送達翌日起至清償日止，按週年利率5%計算
    之利息。
二、被告抗辯略以：被告沒有收到系爭門號，目前無業，希望可
    以分期繳款等語。　　
三、原告上開主張，已有提出債權讓與通知書、電信費帳單、債
    權讓與證明書、威寶第三代行動通信業務服務申請書、專案
    確認暨商品提領確認書、專案同意書、第三代行動通信業務
    服務契約及被告身分證、健保卡等件影本為證，被告並不爭
    執威寶第三代行動通信業務服務申請書、專案確認暨商品提
    領確認書、專案同意書係其本人所簽名，可以認為被告確實
    有向台灣之星公司申請系爭門號之行動通信業務服務，依系
    爭門號行動通信業務服務契約，對於系爭門號之相關費用應
    負清償責任。另被告辯稱無力償還云云，縱令屬實，僅係履
    行能力問題，非被告得拒絕清償之事由，被告所為辯解，並
    不可取。
四、綜上所述，原告依系爭門號之行動通信業務服務契約及民法
    債權讓與之法律關係，請求被告給付2萬4,389元，及自起訴
    狀繕本送達翌日即111年10月8日起至清償日止，按週年利率
    5%計算之利息，為有理由，應予准許。
五、本件第一審裁判費為1,000元，此外並無其他費用之支出，
    依職權確定本件訴訟費用額，並由被告負擔。
六、本件係適用小額訴訟程序為被告敗訴之判決，依民事訴訟法
    第436條之20規定，應依職權宣告假執行，併酌情宣告被告
    預供相當之擔保金額後，得免為假執行。
七、本件事證已經明確，兩造所為其餘攻擊、防禦及舉證，經本
    院審酌後，認與判決結論均無影響，爰不一一論列，附此敘
    明。　　
八、據上論結，本件原告之訴為有理由，依民事訴訟法第436條
    之19第1項、第436條之20、第436條之23、第436條第2項、
    第78條，判決如主文。
中　　華　　民　　國　　111 　年　　11　　月　　10　　日
　　　　          基隆簡易庭法　官　陳湘琳
以上正本係照原本作成。
對於本件判決如有不服，應於收受送達後20日內向本院提出上訴
書狀，上訴於本院合議庭，並按他造當事人之人數附具繕本。
當事人之上訴，非以判決違背法令為理由不得為之，上訴狀應記
載上訴理由，表明下列各款事項：
㈠原判決所違背之法令及其具體內容。
㈡依訴訟資料可認為原判決有違背法令之具體事實。
如委任律師提起上訴者，應一併繳納上訴審裁判費。
中　　華　　民　　國　　111 　年　　11　　月　　10　　日
                            書記官　陳柏宏